【裁判字號】    97,訴,1793
【裁判日期】    971223
【裁判案由】    違反毒品危害防制條例
【裁判全文】
臺灣臺南地方法院刑事判決              97年度訴字第1793號
公  訴  人  臺灣臺南地方法院檢察署檢察官
被      告  甲○○
上列被告因違反毒品危害防制條例案件，前經檢察官為緩起訴處
分（97年度毒偵字第96號），嗣經撤銷緩起訴處分而提起公訴（
97年度撤緩毒偵字第 137號），被告於本院行準備程序中就被訴
犯罪事實為有罪之陳述，本院合議庭裁定由受命法官獨任行簡式
審判程序，判決如下：
    主  文
甲○○施用第一級毒品，累犯，處有期徒刑柒月。扣案之第一級
毒品海洛因壹包（含包裝袋，檢驗後淨重零點零貳陸公克）沒收
銷燬之。
    事實及理由
一、犯罪事實：甲○○曾因施用毒品案件，經本院裁定送勒戒處
    所觀察、勒戒後，認為無繼續施用毒品之傾向，於民國92年
    4 月11日釋放，並由臺灣臺南地方法院檢察署檢察官於同日
    以92年度毒偵字第 559號為不起訴處分。惟甲○○再度施用
    毒品，又經本院以93年度毒聲字第 168號裁定送勒戒處所觀
    察、勒戒，於93年 6月18日因毒品危害防制條例修正而釋放
    ；另刑罰部分則經本院以93年度訴字第 840號判決判處有期
    徒刑 9月確定。而甲○○另因妨害風化案件，經本院以93年
    度簡字第989號判決判處有期徒刑1年10月，緩刑 5年確定，
    然因上開施用毒品案件撤銷緩刑，兩案接續執行，於95年 8
    月29日縮短刑期假釋出監，至96年 5月10日假釋期滿視為執
    行完畢。詎甲○○不知悔改，竟於前開觀察、勒戒處分執行
    完畢釋放後 5年內，又基於施用第一級毒品海洛因之犯意，
    於96年12月28日上午7時許，在位於臺南市○○○路○段某關
    帝廟之廁所內，以注射方式施用第一級毒品海洛因。嗣於同
    日下午3時20分許，甲○○為警在臺南市○區○○○路1段80
    巷附近臨檢盤查，於員警尚未得知其施用第一級毒品犯行前
    ，甲○○主動對前來盤查之員警坦承其施用第一級毒品犯行
    ，並將其持有之第一級毒品海洛因 1小包（含包裝袋，檢驗
    後淨重0.0 26公克）交付員警查扣，自首而接受裁判。員警
    經甲○○之同意對其採尿送驗，在其尿液中驗出嗎啡陽性反
    應。案經臺南市警察局第一分局報請臺灣臺南地方法院檢察
    署檢察官偵查起訴。
二、前項犯罪事實，有下列事證足資證明：
  (一)被告甲○○於警詢、偵查及本院審理中所為之自白。
  (二)卷附臺南市警察局第一分局偵辦涉嫌毒品危害防制條例案送
    驗尿液及年籍對照表、採尿同意書、詮昕科技股份有限公司
    97年 1月11日出具之報告編號：00000000號濫用藥物尿液檢
    驗報告各 1紙（見97年度毒偵字第96號偵查卷第17至19頁）
    。
  (三)卷附高雄市立凱旋醫院97年 1月21日高市凱醫驗字第6001號
    濫用藥物成品檢驗鑑定書1份及扣案之第一級毒品海洛因1包
    （含包裝袋，檢驗後淨重0.026公克）。
三、論罪科刑：按海洛因為毒品危害防制條例第2條第2項第 1款
    所定之第一級毒品，不得非法持有、施用。又被告曾因施用
    毒品案件，經法院裁定送勒戒處所觀察、勒戒，有臺灣高等
    法院被告全國前案紀錄表在卷可稽，其於觀察、勒戒處分執
    行完畢釋放後 5年內再為本案施用第一級毒品海洛因犯行，
    依毒品危害防制條例第23條第 2項之規定，其本次所為施用
    第一級毒品海洛因犯行自應依法追訴處罰。是核被告所為，
    係犯毒品危害防制條例第10條第 1項之施用第一級毒品罪。
    被告施用第一級毒品海洛因時持有海洛因之低度行為，為施
    用之高度行為所吸收，不另論罪。被告有犯罪事實欄所載前
    案有期徒刑執行完畢之紀錄，有臺灣高等法院被告前案紀錄
    表在卷可按，其於前開有期徒刑之執行完畢後 5年內，故意
    再犯本案有期徒刑以上之罪，為累犯，應依刑法第47條第 1
    項之規定加重其刑。又被告係於員警知悉其有本案施用毒品
    犯行前，主動告知員警其有施用毒品海洛因，並自願提供尿
    液送驗，此業據員警於刑事案件報告書中記載明確（見前引
    偵查卷第 1頁），堪認被告係對於未發覺之罪自首而受裁判
    ，爰依刑法第62條前段之規定減輕其刑，並先加後減之。
四、爰審酌毒品戕害身心，而被告前因施用毒品經送觀察、勒戒
    處分以及刑之執行後，猶不思戒絕革除惡習，再次施用毒品
    ，顯未因前所受觀察、勒戒處分暨刑之執行而記取教訓，且
    被告因本案施用第一級毒品，前經檢察官為緩起訴處分，並
    依被告意願轉介其參加毒品減害計畫，被告竟未完成戒癮治
    療，有行政院國軍退除役官兵輔導委員會永康榮民醫院97年
    5 月20日永醫字第0970002609號函在卷可稽，犯後態度難認
    良好，惟其施用毒品所生危害，實以自戕身心健康為主，對
    於他人生命、身體、財產等法益，尚無明顯而重大之實害，
    兼衡其犯罪後坦承犯行等一切情狀，量處如主文所示之刑，
    以示懲儆。
五、扣案之粉末1包（含包裝袋，檢驗後淨重0.026公克），業經
    高雄市立凱旋醫院鑑定確屬第一級毒品海洛因無誤，有前引
    該院濫用藥物成品檢驗鑑定書在卷可稽；而盛裝上開扣案毒
    品之空包裝袋，無論以何種方式將之與內裝之毒品分離，包
    裝袋內均會有極微量之毒品殘留，此有法務部調查局93年 3
    月19日調科壹字第 09300113060號函可資查考，則毒品包裝
    袋內所含之毒品既不論以何種方法均無法將附著於袋內之毒
    品析離，均應整體視為查獲之第一級毒品海洛因，並依毒品
    危害防制條例第18條第1項前段之規定，宣告沒收銷燬之。
六、據上論斷，應依刑事訴訟法第299條第1項前段、第273條之1
    第1項、第310條之 2、第454條第1項，毒品危害防制條例第
    10條第1項、第18條第1項前段，刑法第11條前段、第47條第
    1項、第62條前段，判決如主文。
六、如不服本判決，應於收受本判決後10日內向本院提出上訴書
    狀，並應敘述具體理由。如未敘述上訴理由者，應於上訴期
    間屆滿後20日內向本院補提理由書狀。
本案經檢察官乙○○到庭執行職務。
中    華    民    國    97    年    12    月    23    日
                  刑事第八庭    法  官  周紹武
以上正本證明與原本無異。
如不服本判決應於收受本判決後10日內向本院提出上訴書狀，並
應敘述具體理由。其未敘述上訴理由者，應於上訴期間屆滿後20
日內向本院補提理由書狀（均須按他造當事人之人數附繕本）「
切勿逕送上級法院」。
                                書記官  徐晨芳
中    華    民    國    97    年    12    月    23    日
附錄本案論罪科刑法條全文：
毒品危害防制條例第10條第1項
施用第一級毒品者，處 6 月以上 5 年以下有期徒刑。


司法院資訊處製作；財團法人民間司法改革基金會備份。
